# 合并报表期初数

提问人：196688 时间：2018-01-19 18:00:19
请问陈总，单体公司，本期非同一控制下合并了一家子公司，合并报表没有期初数和上年数，只有期末数和本年数。附注中合并报表项目如何列示？不列示期初数还是按照母公司数据列示？谢谢！

回答人：chenyiwei
基于报表使用者的阅读习惯，以及年初的单体和期末的合并实际上是同一个延续的经济主体，可以在附注中以单体公司的年初数和上年数作为比较数据，但应在附注中对此做出明确说明。另外，尽管附注中如此披露，但合并报表正表中仍无前期比较数据。